臺灣彰化地方法院刑事判決　　　　　　　　　　　　九十三年度訴字第一七三二號
　　公　訴　人　臺灣彰化地方法院檢察署檢察官
　　被　　　告　甲○○
右列被告因違反毒品危害防制條例案件，經檢察官提起公訴（九十三年度毒偵字第四
三九三號），本院裁定改行簡式審判程序判決如左：
    主  文
甲○○連續施用第一級毒品，累犯，處有期徒刑捌月。
扣案之注射針筒支均沒收。
    事  實
一、甲○○曾因違反麻醉藥品管理條例案件，經台灣嘉義地方法院以八十四年度訴字
    第五五九號判決判處有期徒刑五年四月確定，於民國八十五年二月十五日入監執
    行，於八十七年五月六日假釋付保護管束，於九十年四月九日保護管束期滿未經
    撤銷，視為執行完畢。其前因施用毒品案件，經送觀察、勒戒後，認有繼續施用
    毒品之傾向，經送強制戒治，於九十三年七月三日強制戒治期滿，並由臺灣彰化
    地方法院檢察署檢察官於九十三年八月四日以九十三年度戒毒偵字第二六六、二
    六七、二六八、二六九號為不起訴處分確定。詎仍未戒除毒癮，復基於施用第一
    級毒品海洛因之概括犯意，自九十三年九月十七日前三日之某時（確實日期已不
    復記憶）起至九十三年十二月中旬某日止，在彰化縣田尾鄉北曾村福德巷五五七
    號及其位於彰化縣田尾鄉○○村○○路○段一八０號住處，以將第一級毒品海洛
    因混加水置於注射針筒內，再予施打於手臂之方法，連續施用第一級毒品海洛因
    多次。嗣於九十三年九月十七日上午十時四十五分許，為警在彰化縣田尾鄉北曾
    村福德巷五五七號查獲，並扣得其所有之注射針筒三支，經警採驗尿液結果呈嗎
    啡陽性反應，及於本院審理時供出上情。
二、案經彰化縣警察局北斗分局報請臺灣彰化地方法院檢察署檢察官偵查起訴。
    理  由
一、按除被告所犯為死刑、無期徒刑、最輕本刑為三年以上有期徒刑之罪或高等法院
    管轄第一審案件者外，於前條第一項程序進行中，被告先就被訴事實為有罪之陳
    述時，審判長得告知被告簡式審判程序之旨，並聽取當事人、代理人、辯護人及
    輔佐人之意見後，裁定進行簡式審判程序；除簡式審判程序及簡易程序案件外，
    第一審應行合議審判，刑事訴訟法第二百七十三條之一第一項、第二百八十四條
    之一分別定有明文。本件被告甲○○所涉係死刑、無期徒刑、最輕本刑為三年以
    上有期徒刑之罪或高等法院管轄第一審案件以外之罪，並於本院行準備程序時就
    被訴事實為有罪之陳述，本院合議庭依前揭規定，經評議結果，裁定改由受命法
    官獨任行簡式審判程序，先予敘明。
二、右揭犯罪事實，業據被告甲○○於本院審理時坦承不諱，且被告於九十三年九月
    十七日獲案後，經警採其尿送驗結果，呈嗎啡陽性反應，此有彰化縣衛生局煙毒
    尿液檢驗成績書一件附卷可稽；此外，並有注射針筒三支扣案可資佐證，足徵被
    告自白與事實相符，堪以採信。再被告前因施用毒品案件，經送觀察、勒戒後，
    認有繼續施用毒品之傾向，經送強制戒治，於九十三年七月三日強制戒治期滿，
    並由臺灣彰化地方法院檢察署檢察官於九十三年八月四日以九十三年度戒毒偵字
    第二六六、二六七、二六八、二六九號為不起訴處分確定乙情，有該不起訴處分
    書及臺灣高等法院被告全國前案紀錄表在卷可按，其於強制戒治期滿後五年內再
    犯毒品危害防制條例第十條之罪，事證明確，被告右揭犯行洵堪認定，應依法論
    科。
三、核被告所為，係犯毒品危害防制條例第十條第一項之施用第一級毒品罪。其持有
  第一級毒品海洛因之低度行為，為施用第一級毒品海洛因之高度行為所吸收，不
    另論罪。又被告先後多次施用第一級毒品海洛因之犯行，時間緊接，觸犯構成要
    件相同之罪名，顯係基於概括犯意反覆為之，為連續犯，依法應論以一罪，並加
    重其刑。查被告係自九十三年九月十七日前三日之某時起至九十三年十二月中旬
    某日止，有連續施用第一級毒品海洛因之犯行，而公訴人僅就被告於九十三年九
    月十七日前三日之某時施用第一級毒品海洛因一次之犯行提起公訴，該未起訴部
    分與檢察官起訴部分，因被告係基於概括犯意而為之，具有連續犯之關係，屬裁
    判上一罪，本院自得併予審理。又被告曾因違反麻醉藥品管理條例案件，經台灣
    嘉義地方法院以八十四年度訴字第五五九號判決判處有期徒刑五年四月確定，於
    八十五年二月十五日入監執行，於八十七年五月六日假釋付保護管束，於九十年
    四月九日管束期滿未經撤銷，視為執行完畢，有臺灣高等法院被告全國前案紀錄
    表及在監在押紀錄表附卷足參，其受有期徒刑執行完畢後，五年內再犯本件有期
    徒刑以上之罪，為累犯，應依刑法第四十七條之規定，再遞加重其刑。爰審酌被
    告已因施用毒品案件，歷經強制戒治處遇措施，卻未能知所收斂而遠離毒害，戒
    毒意志尚非堅定，惟念及被告於犯罪後尚能坦承犯行，態度堪稱良好，暨其犯罪
    之動機、目的、手段等一切情狀，量處如主文所示之刑，以示懲儆。扣案之注射
    針筒三支，係被告所有供施用第一級毒品海洛因所用之物，業據被告供承在卷，
    應依刑法第三十八條第一項第二款之規定宣告沒收。
據上論斷，應依刑事訴訟法第二百七十三條之一第一項、第二百九十九條第一項前段
，毒品危害防制條例第十條第一項，刑法第十一條前段、第五十六條、第四十七條、
第三十八條第一項第二款，判決如主文。
本案經檢察官楊忠城到庭執行職務。
中      華      民      國    九十三    年      十二    月    三十一    日
                                臺灣彰化地方法院刑事第二庭
                                  法      官  宋  恭  良
右正本證明與原本無異。
如不服本判決，應於判決送達後十日內向本院提出上訴狀( 須附繕本 )。
                                  法院書記官  劉  玫  金
中      華      民      國    九十四    年      一      月      三      日
毒品危害防制條例第十條第一項：
施用第一級毒品者，處六月以上五年以下有期徒刑。
